【裁判字號】    94,訴,4079
【裁判日期】    950316
【裁判案由】    毒品危害防制條例
【裁判全文】
臺灣高雄地方法院刑事判決              94年度訴字第4079號
公  訴  人  臺灣高雄地方法院檢察署檢察官
被      告  乙○○
上列被告因毒品危害防制條例案件，經檢察官提起公訴（94年度
毒偵字第8650號），本院改依簡式審判程序審理，判決如下：
    主  文
乙○○施用第一級毒品，處有期徒刑陸月，如易科罰金，以參佰
元折算壹日；又施用第二級毒品，處有期徒刑參月，如易科罰金
，以參佰元折算壹日。應執行有期徒刑捌月，如易科罰金，以參
佰元折算壹日。
    事  實
一、乙○○曾因施用毒品案件，經本院以93年度毒聲字第2279號
    裁定送觀察、勒戒後，於民國93年12月1 日因無繼續施用毒
    品傾向釋放，並經臺灣高雄地方法院檢察署檢察官以93年度
    毒偵字第5827號為不起訴處分確定在案。詎其仍不知戒絕毒
    癮，明知海洛因及甲基安非他命，分別經公告列為毒品危害
    防制條例第2 條第2 項第1 款之第一級毒品及同條項第2 款
    之第二級毒品，不得非法持有、施用，猶於前開觀察、勒戒
    執行完畢釋放後5 年內，基於施用第一級毒品海洛因之犯意
    ，於94年10月7 日夜間11時30分許起回溯24小時內之某時點
    ，在其友人許明佐（另案審理中）位於高雄縣鳳山市○○○
    路165 號3 樓之住處，以將第一級毒品海洛因摻入香菸內吸
    食之方式，施用第一級毒品海洛因1 次；又其另基於施用第
    二級毒品甲基安非他命之犯意，於94年10月7 日下午5 時許
    ，同在上開處所，以將第二級毒品甲基安非他命置於吸食器
    內燒烤吸食之方式，施用第二級毒品甲基安非他命1 次。嗣
    於94年10月7 日下午5 時20分許，經警持搜索票至上開處所
    搜索，扣得許明佐所有之第一級毒品海洛因1 包、第二級毒
    品甲基安非他命2 包、電子磅秤1 具、燒烤過之錫箔紙1 張
    ，乙○○因而至警局製作警詢筆錄並採集其尿液送檢，因而
    知悉上情。
二、案經高雄市政府警察局前鎮分局移送臺灣高雄地方法院檢察
    署檢察官偵查起訴。
    理  由
一、按本件被告乙○○所犯係死刑、無期徒刑、最輕本刑為3 年
    以上有期徒刑以外之罪，其於準備程序就前揭被訴事實為有
    罪之陳述，經受命法官告知簡式審判程序之旨，並聽取其與
    公訴人之意見後，本院認無不得或不宜改依簡式審判程序進
    行之處，爰依刑事訴訟法第273 條之1 第1 項、第284 條之
    1 ，裁定本件由受命法官獨任進行簡式審判程序，合先敘明
    。
二、前揭犯罪事實，業據被告於本院審理中坦承不諱，且其前開
    為警查獲後，採集尿液送檢之檢驗結果，係呈施用第一級毒
    品海洛因後所會產生之嗎啡陽性反應，及施用第二級毒品甲
    基安非他命後所會產生之甲基安非他命陽性反應，有高雄市
    立凱旋醫院94年10月17日第A00000000 號濫用藥物尿液檢驗
    報告在卷可稽，則被告前開自白顯與事實相符，堪以採信。
    而被告前因施用毒品案件，經本院以93年度毒聲字第2279號
    裁定送觀察、勒戒後，於93年12月1 日因無繼續施用毒品傾
    向釋放，並經臺灣高雄地方法院檢察署檢察官以93年度毒偵
    字第5827號為不起訴處分確定在案乙情，有臺灣高雄地方法
    院檢察署刑案資料查註紀錄表及臺灣高等法院被告前案紀錄
    表在卷可憑。綜上所述，被告於觀察、勒戒執行完畢釋放後
    ，5 年內再犯施用第一級毒品海洛因及第二級毒品甲基安非
    他命之犯行至明，本件事證明確，被告犯行堪以認定。
三、按海洛因及甲基安非他命，分別係毒品危害防制條例第2 條
    第2 項第1 款所稱之第一級毒品及同條項第2 款所稱之第二
    級毒品，故核被告所為，係犯該條例第10條第1 項之施用第
    一級毒品罪及同條第2 項之施用第二級毒品罪。被告持有第
    一級毒品海洛因及第二級毒品甲基安非他命後，進而施用，
    其持有之低度行為均應為施用之高度行為所吸收，不另論罪
    。又被告所犯上開2 罪間，犯意各別、行為互殊，觸犯構成
    要件相異之罪名，自應分論併罰。爰審酌被告經觀察、勒戒
    後，尚未能戒絕毒癮，足證前開保安處分措施實難矯治其惡
    性，惟念及其犯後坦承罪行，態度良好，而所犯係為自戕行
    為，尚未對他人造成實害等一切情狀，分別量處如主文所示
    之刑，並定應執行之刑，復諭知易科罰金之折算標準，以資
    懲儆。扣案之第一級毒品海洛因1 包、第二級毒品甲基安非
    他命2 包、電子磅秤1 具、燒烤過之錫箔紙1 張，為被告友
    人許明佐所有，並與被告本件施用毒品犯行無關，業據被告
    於本院審理中陳述明確，爰不為沒收銷燬或沒收之宣告，附
    此敘明。
據上論斷，應依刑事訴訟法第273 條之1 第1 項、第284 條之1
、第299 條第1 項前段，毒品危害防制條例第10條第1 項、第2
項，刑法第11條前段、第41條第1 項前段、第2 項、第51條第5
款，判決如主文。
本案經檢察官甲○○到庭執行職務。
中    華    民    國    95    年    3     月    16    日
                  刑事第五庭    法  官 陳君杰
以上正本證明與原本無異。
如不服本判決，應於判決送達後10日內，向本院提出上訴狀。
中    華    民    國    95    年    3     月    16    日
                                書記官 陳昱良
附錄本判決論罪科刑法條全文：
毒品危害防制條例第10條
施用第一級毒品者，處6 月以上5 年以下有期徒刑。
施用第二級毒品者，處3 年以下有期徒刑。


司法院資訊處製作；財團法人民間司法改革基金會備份。
